```{r Setup, include=FALSE}
knitr::opts_chunk$set(echo=FALSE)
library(tidyverse)
library(ltm)
library(psych)
library(eRm)
library(difR)
```

# Análisis exploratorio

```{r Datos, include=FALSE}
source("scripts/limpieza_datos_bin.R")
source("scripts/limpieza_datos_expl.R")
source("scripts/datos_expl.R")
```

## Conocimientos previos: pretest

### Análisis de las preguntas 1, 2 y 3 del pretest

```{r Grafico11_expl}
pretestCount <- testCount %>% filter(Test=="Pretest") %>% 
  mutate(Respuesta = c("Cuan. Disc.", "Cual.", "Distractor", "Cuan. Cont.",
                       "Cuan. Disc.", "Cual.", "Distractor", "Cuan. Cont.",
                       "Cuan. Disc.", "Cual.", "Distractor", "Cuan. Cont.",
                       "Distractor 1", "Distractor 2", "Resp. Correcta", "Distractor 3",
                       "Moda", "Mediana", "Media", "Distractor",
                       "Freq. Abs.", "Freq. Rel.", "Distractor 1", "Distractor 2",
                       "Circular", "Barras", "Puntos", "Línea"))

plot1a <- ggplot(data=filter(pretestCount, Pregunta=="P1.0") %>% 
                   mutate(Respuesta=factor(Respuesta,levels=c("Cuan. Disc.","Cual.","Distractor","Cuan. Cont."))),
                 aes(x=Respuesta,y=F.abs)) +
  geom_bar(stat="identity", position = "dodge", fill=c("chartreuse4","coral3","coral3","coral3")) + 
  guides(fill = "none") +
  geom_text(aes(label=paste0(F.rel, "%")), vjust=c(2,2,2,-1), color=c("white","white","white","black"), size=2.75) +
  scale_y_continuous(limits = c(0,30), breaks = seq(0,30,4)) +
  labs(x="P1: Cuantitativo Discreto", y="Frecuencia absoluta") + 
  theme_minimal() + 
  theme(axis.text.x = element_text(angle = 90, vjust = 0.5, hjust=1))
plot1b <- ggplot(data=filter(pretestCount, Pregunta=="P2.0") %>% 
                   mutate(Respuesta=factor(Respuesta,levels=c("Cuan. Disc.","Cual.","Distractor","Cuan. Cont."))),
                 aes(x=Respuesta,y=F.abs)) +
  geom_bar(stat="identity", position = "dodge", fill=c("coral3","coral3","coral3","chartreuse4")) + 
  guides(fill = "none") +
  geom_text(aes(label=paste0(F.rel, "%")), vjust=2, color="white", size=2.75) +
  scale_y_continuous(limits = c(0,30), breaks = seq(0,30,4)) +
  labs(x="P2: Cuantitativo Continuo", y="") + 
  theme_minimal() + 
  theme(axis.text.x = element_text(angle = 90, vjust = 0.5, hjust=1))
plot1c <- ggplot(data=filter(pretestCount, Pregunta=="P3.0") %>% 
                   mutate(Respuesta=factor(Respuesta,levels=c("Cuan. Disc.","Cual.","Distractor","Cuan. Cont."))),
                 aes(x=Respuesta,y=F.abs)) +
  geom_bar(stat="identity", position = "dodge", fill=c("coral3","coral3","chartreuse4","coral3")) +
  guides(fill = "none") +
  geom_text(aes(label=paste0(F.rel, "%")), vjust=2, color="white", size=2.75) +
  scale_y_continuous(limits = c(0,30), breaks = seq(0,30,4)) +
  labs(x="P3: Cualitativo", y="") + 
  theme_minimal() + 
  theme(axis.text.x = element_text(angle = 90, vjust = 0.5, hjust=1))

ggarrange(plot1a, plot1b, plot1c, ncol=3, align = "v")
```

### Análisis de la pregunta 4 del pretest
```{r Grafico12_expl}
ggplot(data=filter(pretestCount, Pregunta=="P4.0") %>% 
                   mutate(Respuesta=factor(Respuesta,levels=c("Distractor 1","Distractor 2","Resp. Correcta","Distractor 3"))),
                 aes(x=Respuesta,y=F.abs)) +
  geom_bar(stat="identity", position = "dodge", fill=c("coral3","coral3","chartreuse4","coral3")) +
  guides(fill = "none") +
  geom_text(aes(label=paste0(F.rel, "%")), vjust=2, color="white") +
  scale_y_continuous(limits = c(0,30), breaks = seq(0,30,4)) +
  labs(x="P4: Elección de variable", y="Frecuencia absoluta") + 
  theme_minimal() + 
  theme(axis.text.x = element_text(angle = 90, vjust = 0.5, hjust=1))
```

### Análisis de la pregunta 5 del pretest
```{r Grafico13_expl}
ggplot(data=filter(pretestCount, Pregunta=="P5.0") %>% 
                   mutate(Respuesta=factor(Respuesta,levels=c("Moda","Mediana","Media","Distractor"))),
                 aes(x=Respuesta,y=F.abs)) +
  geom_bar(stat="identity", position = "dodge", fill=c("coral3","chartreuse4","coral3","coral3")) +
  guides(fill = "none") +
  geom_text(aes(label=paste0(F.rel, "%")), vjust=c(2,2,2,-1), color=c("white","white","white","black")) +
  scale_y_continuous(limits = c(0,40), breaks = seq(0,40,4)) +
  labs(x="P5: Medidas de tendencia central", y="Frecuencia absoluta") + 
  theme_minimal() + 
  theme(axis.text.x = element_text(angle = 90, vjust = 0.5, hjust=1))
```

### Análisis de la pregunta 6 del pretest
```{r Grafico14_expl}
ggplot(data=filter(pretestCount, Pregunta=="P6.0") %>% 
                   mutate(Respuesta=factor(Respuesta,levels=c("Freq. Abs.","Freq. Rel.","Distractor 1","Distractor 2"))),
                 aes(x=Respuesta,y=F.abs)) +
  geom_bar(stat="identity", position = "dodge", fill=c("coral3","chartreuse4","coral3","coral3")) + 
  guides(fill = "none") +
  geom_text(aes(label=paste0(F.rel, "%")), vjust=2, color="white") +
  scale_y_continuous(limits = c(0,40), breaks = seq(0,40,4)) +
  labs(x="P6: Criterio de comparación", y="Frecuencia absoluta") + 
  theme_minimal() + 
  theme(axis.text.x = element_text(angle = 90, vjust = 0.5, hjust=1))
```

### Análisis de la pregunta 7 del pretest
```{r Grafico15_expl}
ggplot(data=filter(pretestCount, Pregunta=="P7.0") %>% 
                   mutate(Respuesta=factor(Respuesta,levels=c("Circular","Barras","Puntos","Línea"))),
                 aes(x=Respuesta,y=F.abs)) +
  geom_bar(stat="identity", position = "dodge", fill=c("coral3","chartreuse4","coral3","coral3")) +
  guides(fill = "none") +
  geom_text(aes(label=paste0(F.rel, "%")), vjust=c(2,2,2,-1), color=c("white","white","white","black")) +
  scale_y_continuous(limits = c(0,40), breaks = seq(0,40,4)) +
  labs(x="P7: Representación visual de los datos", y="Frecuencia absoluta") + 
  theme_minimal() + 
  theme(axis.text.x = element_text(angle = 90, vjust = 0.5, hjust=1))
```

## Evolución de los conocimientos por arquetipo de pregunta

### Avance de las respuestas correctas a lo largo del estudio | Distinción entre Cuantitativo y Cualitativo

```{r Grafico21_expl}
arquetipo1CountBIN <- testCountBIN[c(1:6,19:24,27:30,43:44),]

ggplot(data=filter(arquetipo1CountBIN, Respuesta=="Correcto"),
  aes(fill=Test,x=Pregunta,y=F.rel,group=Test)) +
  geom_bar(stat="identity", width=0.85, position=position_dodge2(width = 0.5, padding = 0.25)) +
  scale_fill_manual(values=c("coral3","goldenrod3","chartreuse","chartreuse4")) + 
  geom_text(aes(label=paste0(F.rel, "%")), vjust=2, color="white") + 
  scale_y_continuous(limits = c(0,100), breaks = seq(0,100,10)) +
  scale_x_discrete(labels=c("P1","P2","P3","P3","P4","P5","P2","P3","P1")) + 
  labs(x="", y="Porcentaje de respuestas correctas") + 
  theme_minimal()
```

### Avance de las respuestas correctas a lo largo del estudio | Preguntas estadísticas

```{r Grafico22_expl}
arquetipo2CountBIN <- testCountBIN[c(15:18,25:26),]

ggplot(data=filter(arquetipo2CountBIN, Respuesta=="Correcto"),
  aes(fill=Test,x=Pregunta,y=F.rel,group=Test)) +
  geom_bar(stat="identity", width=0.85, position=position_dodge2(width = 0.5, padding = 0.25)) +
  scale_fill_manual(values=c("goldenrod3","chartreuse4")) + 
  geom_text(aes(label=paste0(F.rel, "%")), vjust=2, color="white") + 
  scale_y_continuous(limits = c(0,100), breaks = seq(0,100,10)) +
  scale_x_discrete(labels=c("P1","P2","P1")) + 
  labs(x="", y="Porcentaje de respuestas correctas") + 
  theme_minimal()
```


